臺灣高雄地方法院刑事裁定
111年度聲字第498號
聲  請  人  臺灣高雄地方檢察署檢察官
受  刑  人  張濬鴻




上列聲請人因受刑人數罪併罰分別宣告其刑，聲請定其應執行之
刑（111 年度執聲字第393號），本院裁定如下：
    主  文
張濬鴻犯如附表所示之罪，各處如附表所示之刑，應執行有期徒
刑肆年陸月。
    理  由
一、聲請意旨略以：受刑人張濬鴻因犯如附表所示等案件，先後
    經法院判決確定如附表所示，依刑法第50條、53條及第51條
    第5 款，定其應執行之刑，爰依刑事訴訟法第477 條第1 項
    規定聲請裁定其應執行刑等語。
二、裁判確定前犯數罪者，併合處罰之；數罪併罰，有二裁判以
    上者，依刑法第51條之規定，定其應執行之刑，刑法第50條
    第1 項前段及第53條分別定有明文。又法律上屬於自由裁量
    之事項，有其外部性界限及內部性界限，並非概無拘束。依
    據法律之具體規定，法院應在其範圍選擇為適當之裁判者，
    為外部性界限；而法院為裁判時，應考量法律之目的，及法
    律秩序之理念所在者，為內部性界限。法院為裁判時，二者
    均不得有所逾越（最高法院80年台非字第473 號判決意旨參
    照）。是以數罪併罰，有2 裁判以上，定其應執行之刑時，
    固屬於法院自由裁量之事項，然仍應受前揭外部性界限及內
    部性界限之拘束。
三、經查：本件受刑人因犯如附表所示之各罪，經法院分別判處
    如附表所示之刑確定，有該判決書及臺灣高等法院被告前案
    紀錄表在卷可稽。而本件受刑人於知悉附表編號11至16 所
    示之罪，為「得易科罰金、得易服社會勞動」之罪，編號1
    至10所示之罪，則為「不得易科罰金、不得易服社會勞動」
    之罪，核屬刑法第50條但書之情形，仍具狀請求檢察官就前
    開各罪聲請定應執行刑，檢察官乃以本院為如附表所示案件
    犯罪事實最後判決之法院，聲請定受刑人應執行之刑，本院
    審核各該刑事判決書及臺灣高等法院被告前案紀錄表，認為
    聲請為正當，應予准許。爰審酌受刑人所犯編號1至10之罪
    ，曾定應執行有期徒刑3年8月，編號11至16之罪，曾定應執
    行有期徒刑1年4月，如易科罰金，以新臺幣1,000元折算1日
    ，有上開刑事判決書存卷可憑，可知本院定應執行刑時，應
    受上開內部界限（5年）之拘束，並考量受刑人所犯之罪質
    類型為詐欺、偽造文書、侵占案件，且受刑人之犯罪期間為
    106年10月至107年12月間，暨衡以附表所示之罪之法律目的
    、受刑人違反之嚴重性與貫徹刑法量刑公平正義理念等一切
    情狀，並考慮受刑人之意見（希望法院從輕量刑），爰裁定
    如主文所示之應執行刑。另前述各罪因定執行刑結果，已不
    得易科罰金，自無庸諭知易科罰金之折算標準。
四、依刑事訴訟法第477 條第1 項，刑法第50條、第53條、第51
    條第5 款，裁定如主文。
中　　華　　民　　國　　111 　年　　4 　　月　　7 　　日
                  刑事第一庭   法  官  侯弘偉 
以上正本證明與原本無異。
如不服本裁定，應於收受送達後5 日內向本院提出抗告狀。
因疫情而遲誤不變期間，得向法院聲請回復原狀。
中　　華　　民　　國　　111 　年　　4 　　月　　7 　　日
                               書記官  劉冠宏
附表：
編號 罪名 宣告刑  犯罪日期     最後事實審        確定判決      法院、案號 判決日期 法院、案號 確定日期 1 詐欺 有期徒刑1年2月 107年1月9日至107年10月2日 臺灣高雄地方法院109年度審訴字第131號 109年12月30日 臺灣高等法院高雄分院110年度上訴字第361號 110年5月25日 2 詐欺 有期徒刑1年2月 107年1月31日至107年11月28日間 臺灣高雄地方法院109年度審訴字第131號 109年12月30日 臺灣高等法院高雄分院110年度上訴字第361號 110年5月25日 3 詐欺 有期徒刑1年 107年1月間至107年4月26日 臺灣高雄地方法院109年度審訴字第131號 109年12月30日 臺灣高等法院高雄分院110年度上訴字第361號 110年5月25日 4 詐欺 有期徒刑10月 106年10月間至107年7月24日 臺灣高雄地方法院109年度審訴字第131號 109年12月30日 臺灣高等法院高雄分院110年度上訴字第361號 110年5月25日 5 詐欺 有期徒刑10月 107年4月30日至107年5月8日 臺灣高雄地方法院109年度審訴字第131號 109年12月30日 臺灣高等法院高雄分院110年度上訴字第361號 110年5月25日 6 詐欺 有期徒刑8月 107年7月18日至107年11月 臺灣高雄地方法院109年度審訴字第131號 109年12月30日 臺灣高等法院高雄分院110年度上訴字第361號 110年5月25日 7 詐欺 有期徒刑8月 107年2月10日至107年6月21日 臺灣高雄地方法院109年度審訴字第131號 109年12月30日 臺灣高等法院高雄分院110年度上訴字第361號 110年5月25日 8 詐欺 有期徒刑7月 107年11月14日 臺灣高雄地方法院109年度審訴字第131號 109年12月30日 臺灣高等法院高雄分院110年度上訴字第361號 110年5月25日 9 詐欺 有期徒刑7月 107年6月間至107年12月間 臺灣高雄地方法院109年度審訴字第131號 109年12月30日 臺灣高等法院高雄分院110年度上訴字第361號 110年5月25日 10 偽造文書 有期徒刑10月 106年10月6日至107年10月11日 臺灣高雄地方法院109年度審訴字第131號 109年12月30日 臺灣高等法院高雄分院110年度上訴字第361號 110年5月25日 11 詐欺 有期徒刑5 月，如易科罰金，以新臺幣1,000元折算1 日 107年11月12日至107年11月20日 臺灣高雄地方法院109年度審訴字第131號 109年12月30日 臺灣高等法院高雄分院110年度上訴字第361號 110年5月25日 12 詐欺 有期徒刑6 月，如易科罰金，以新臺幣1,000元折算1 日 107年11月間 臺灣高雄地方法院109年度審訴字第131號 109年12月30日 臺灣高等法院高雄分院110年度上訴字第361號 110年5月25日 13 侵占 有期徒刑6 月，如易科罰金，以新臺幣1,000元折算1 日 107年11月間 臺灣高雄地方法院109年度審訴字第131號 109年12月30日 臺灣高等法院高雄分院110年度上訴字第361號 110年5月25日 14 侵占 有期徒刑6 月，如易科罰金，以新臺幣1,000元折算1 日 107年11月29日 臺灣高雄地方法院109年度審訴字第131號 109年12月30日 臺灣高等法院高雄分院110年度上訴字第361號 110年5月25日 15 侵占 有期徒刑5月，如易科罰金，以新臺幣1,000元折算1日 107年8月3日（聲請書誤載為107年7、8月間至107年8月3日，應予更正） 臺灣高雄地方法院109年度審訴字第131號 109年12月30日 臺灣高等法院高雄分院110年度上訴字第361號 110年5月25日 16 偽造文書 有期徒刑3月，如易科罰金，以新臺幣1,000元折算1日 107年10、11月間 臺灣高雄地方法院109年度審訴字第131號 109年12月30日 臺灣高等法院高雄分院110年度上訴字第361號 110年5月25日 備註 1.編號1至10之罪，曾定應執行有期徒刑3年8月。 2.編號11至16之罪，曾定應執行有期徒刑1年4月，如易科罰金，以新臺幣1,000元折算1日。